【裁判字號】    97,易,60
【裁判日期】    971114
【裁判案由】    竊盜
【裁判全文】
福建金門地方法院刑事判決                97年度易字第60號
公  訴  人  福建金門地方法院檢察署檢察官
被      告  己○○
被      告  丁○○
被      告  丙○○
選任辯護人  吳奎新律師
上列被告等因竊盜案件，經檢察官提起公訴（ 97年度偵字第355
號）後，於準備程序時就被訴之事實均為有罪之陳述，本院裁定
進行簡式審判程序，判決如下：
    主      文
己○○、丁○○及丙○○結夥三人以上攜帶兇器毀壞安全設備竊
盜，各處有期徒刑陸月，如易科罰金，均以新臺幣壹仟元折算壹
日。
    事實及理由
一犯罪事實：
(一)己○○、丁○○及甲○○（另行審結）等 3人共同基於意圖為
  自己不法所有之犯意聯絡，於民國 97年1月15日晚間11時許，
  分乘己○○所有、車牌號碼 WY-2310號自小貨車及甲○○所有
  、車牌號碼 WY-9371號黑色三菱自小客車（均未扣案）前往位
  於金門縣（下不引縣）金寧鄉○○路○段 223-10號「正中行」
  倉庫，由己○○持自己所有、客觀上足以危害人之生命、身體
  安全之兇器電動螺絲起子及扳手各 1支（均未扣案）扭鬆倉庫
  後側鐵皮螺絲，繼由丁○○扳開具有防閑功用之安全設備即倉
  庫之鐵皮後，因見倉庫中存放之酒類數量甚豐，丁○○便撥打
  電話予丙○○邀其前來共同搬運，經丙○○首肯後，己○○與
  丁○○便駕車前往搭載丙○○返回「正中行」倉庫，由己○○
  、丁○○侵入倉庫中竊取戊○○、乙○○所有金門高粱酒共
  106 箱（其中30打即60箱為 96年端午節家戶配酒，1公升裝，
  每箱6 瓶；另48箱為93年10月18日出產、俗稱為白金龍之58度
  金門高粱酒，0.6公升裝，每箱12瓶）及監視器電腦主機1部等
  物，而由丙○○及甲○○於外把風及接運竊得之金門高粱酒，
  得手後，己○○等人先將所竊得96年端午節家戶配酒60箱載至
  不知情之黃永信（另由檢察官為不起訴處分）位於金城鎮前水
  頭156- 1號住處前之古厝內藏放後，欲再度返回「正中行」倉
  庫搬運其餘暫時放置在倉庫後方農地上之白金龍金門高粱酒48
  箱時，因發現有車輛接近，己○○等人匆忙逃離現場，將前述
  白金龍48箱全數遺留原地。其後己○○及丁○○一同將監視器
  電腦主機丟棄於金寧鄉慈堤海邊附近，而於翌日（即16日），
  再由己○○與丁○○以每打新臺幣（下同）7500之價格，將上
  開竊得之 96年端午節家戶配酒中之10箱（共計5打）載運至金
  寧鄉盤山村頂堡62-2號帝王雜貨店變賣與不知情之雜貨店主人
  翁玉羨，得款 37500元；其餘高粱酒則由己○○、丙○○、丁○○載運至不知情之吳俊昌位於金城鎮○○○路 1-1號住處，
  由吳俊昌介紹，將其中23打金門高粱酒以同前價格變賣與不知
  情之陳清福；再由丁○○於2、3日後載運剩餘之金門高粱酒至
  金湖鎮市○路 1號新思維商行同樣以每打7500元之價格變賣，
  總計得款約20餘萬元由己○○、丙○○、丁○○各分得約5至6
  萬元，甲○○則分得3萬餘元。
(二)案經戊○○、乙○○訴由金門縣警察局移送福建金門地方法院
  檢察署檢察官偵查起訴。
二證據名稱：
(一)被告己○○、丁○○及丙○○於本院97年10月30日準備程序與
  審理時及己○○、丁○○於警詢、偵查中之自白（參見警卷第
  9 頁至第10頁、第14頁至第16頁、第30頁至第31頁、第36頁至
  第37頁；偵查卷第37頁、第50頁、第52頁至第53頁、第57頁、
  第65頁至第66頁）。
(二)告訴人戊○○、許俊岷於警詢中之指證（參見警卷第71頁至第
  75頁）。
(三)證人翁玉羨、吳俊昌、陳清福於警詢中之證詞（參見警卷第76
  頁至第77頁、第81頁、第87頁至第88頁）。
(四)新思維商行購酒估價單、內政部警政署刑事警察局鑑驗書、內
  政部警政署刑事警察局鑑定書、己○○球鞋外觀及現場鞋印照
  片、現場鞋印膠片、金門縣警察局鞋印初步比對鑑驗報告表、
  金門縣警察局支援刑案現場勘查案件報告表、贓物認領保管單
  各1紙、現場照片11張等影本（見警卷第97頁、第105頁至第
  106 頁、第107頁、第108頁、第109頁至第111頁、 第112頁、
  第113 頁至第122頁）。
三論罪科刑之理由：
  核被告己○○、丁○○、丙○○3人所為，均係犯刑法第321條
  第1項第2款、第3款、第4款之加重竊盜罪。被告 3人與甲○○
  間就該犯行有犯意聯絡與行為分擔，俱屬共同正犯。爰審酌被
  告 3人均正值青壯，竟結夥持械破壞倉庫竊取市價約20餘萬元
  之高粱酒，情節非輕，惟犯後均尚知坦承犯行之態度等一切情
  狀，分別量處如主文所示之刑，並均諭知易科罰金之折算標準
  。
四應適用之法律：
(一)刑事訴訟法第273條之1第1項、第299條第1項前段、第310條之
  2、第454條。
(二)刑法第28條、第321條第1項第2款、第3款、第4款、第41條第1
  項前段。
本案經檢察官張漢森到庭執行職務。
中    華    民    國    97    年    11    月    14    日
                  刑事庭    法  官  許嘉容
上正本證明與原本無異。
如不服本判決應於送達後10日內向本院提出上訴書狀（並附繕本
）；如上訴書狀未敘述上訴之理由者，並應於上訴期間屆滿後20
日內向本院補提上訴理由書狀。
中    華    民    國    97    年    11    月    17    日
                            書記官  徐振玉
附錄本案論罪科刑法條全文：
中華民國刑法第321條
犯竊盜罪而有左列情形之一者，處六月以上、五年以下有期徒刑
：
一、於夜間侵入住宅或有人居住之建築物、船艦或隱匿其內而犯
    之者。
二、毀越門扇、牆垣或其他安全設備而犯之者。
三、攜帶兇器而犯之者。
四、結夥三人以上而犯之者。
五、乘火災、水災或其他災害之際而犯之者。
六、在車站或埠頭而犯之者。
前項之未遂犯罰之。


司法院資訊處製作；財團法人民間司法改革基金會備份。
